Domaines nationaux oai
Archives Départementales d'Indre-et-Loire
- Répertoire numérique détaillé de la sous-série 1Q
  - Fonds de l'Enregistrement et des Domaines
    - BUREAU DE TOURS
      - Comptabilité des revenus des biens nationaux
        - Registre journal de recette des revenus provenant des biens de toute origine:, 1er prairial an IX-17 janvier 1823; 1 Q 1144-1147
          - Articles n° 1167 à 1790., 1er prairial an IX-25 thermidor an X; 1 Q 1144
          - Articles n° 1791 à 2280., 26 thermidor an X-29 fructidor an XI; 1 Q 1145
          - Articles n° 2281 à 2573., 30 fructidor an XI-17 février 1808; 1 Q 1146
          - Registre journal de recette des revenus provenant des biens de toute origine: articles n° 2574 à 2789., 3 mars 1808-17 janvier 1823; 1 Q 1147
        - Registre journal de recette des arrérages de rentes nationales de 1ère origine transférées à la Caisse d'amortissement le 1er fructidor an X., an XII-1807; 1 Q 1148
      - Récapitulation générale de la comptabilité des ventes et des revenus des biens de 2e origine
        - Registre des comptes ouverts avec les anciens possesseurs de biens nationaux de 2e origine récapitulant, pour chacun d'entre eux, l'ensemble des recettes et des dépenses de toute nature, avec renvois aux registres journaux de recette 1 Q 1023 et suivants, et 1138 et suivants:, 1 Q 1149-1152
          - 1er volume [Ce registre et les trois suivants qui ne comportent ni ordre logique ni numérotation ni table alphabétique paraissent avoir été établis à une date postérieure à l'an XII.]., 1 Q 1149
          - 2e volume., 1 Q 1150
          - 3e volume., 1 Q 1151
          - 4e volume., 1 Q 1152
      - Comptabilité des ventes de coupes de bois
        - Sommier des ventes de coupes de bois de mainmorte [Ce registre et le suivant ont été ouverts en 1787, les ventes des exercices antérieurs non soldées à cette date y ont été reportées.]., exercices 1778 à 1790; 1 Q 1153
        - Sommier des ventes de coupes de bois du domaine royal puis de bois nationaux., exercices 1778 à l'an III; 1 Q 1154
        - Sommier des ventes de coupes de bois nationaux., exercices an IV à 1812; 1 Q 1155
        - Registre journal de recette des ventes de coupes de bois [Ces recettes correspondent aux ventes mentionnées sur les trois sommiers ci-dessus; le 1er volume manque.]., 16 janvier 1791-1er décembre 1828; 1 Q 1156-1157
          - 16 janvier 1791-27 frimaire an XIII, 1 Q 1156
          - 29 nivôse an XIII-1er décembre 1828, 1 Q 1157
      - Comptabilité des ventes de bois nationaux (fonds et superficie)
        - Sommier des comptes ouverts avec les acquéreurs de bois nationaux, avec une table alphabétique., [1815]; 1 Q 1158
        - Registre des recettes et dépenses relatives à la vente des bois nationaux., 3 février 1815-5 mai 1819; 1 Q 1159-1160
          - 3 février 1815-8 mai 1816, 1 Q 1159
          - 9 mai 1816-5 mai 1819 [A la fin de ce volume est cousu un cahier sur lequel ont été enregistrées les recettes provenant du produit du 0,5 % du prix des ventes de bois nationaux à la charge des adjudicataires en exécution de la loi du 25 mars 1817 (4 novembre 1818-22 août 1822).], 1 Q 1160
      - Pièces diverses
        - Registre journal de recette des droits de contrôle des quittances de rachat des droits féodaux (article 54 du décret du 3 mai 1790) et des procès-verbaux d'adjudication des biens nationaux [Les recettes des droits de contrôle des procès-verbaux d'adjudication des biens nationaux n'ont été portées sur ce registre qu'entre le 30 décembre 1790 et le 29 janvier 1791.]., 12 juillet 1790-25 avril 1793; 1 Q 1161
        - Etats des rentes et autres revenus dus à la Nation (an X-1810 et s.d.); titres de rentes et pièces relatives à des poursuites contre des débiteurs de rentes nationales (1769-an XI); états des transferts de rentes nationales opérés au profit de particuliers ou de l'hospice de Tours, correspondance et pièces diverses relatives à cet objet (an IX-1808)., 1769-1810; 1 Q 1162
        - Inventaire des archives du service au 1er mai 1810. Etat des biens nationaux vendus dans le ressort du bureau de Tours (décembre 1790-octobre 1791). Correspondance et contentieux relatifs aux décomptes d'acquéreurs (1807-1812); décomptes d'acquéreurs des biens nationaux cédés à la Caisse d'amortissement (1815-1821). Biens des hôpitaux de Tours: inventaires des biens-fonds, rentes, revenus et charges; correspondance relative à la restitution de ces biens (an II-an IX)., 1790-1821; 1 Q 1163
          hôpitaux
- Répertoire numérique détaillé de la sous-série 2Q
  - FONDS DU DEPARTEMENT, PUIS DE LA PREFECTURE
    - Généralités
      - Minutes des arrêtés pris par l'administration départementale, relatifs aux émigrés, aux biens nationaux et au domaine de l'Etat, du département, des communes et des établissements publics (hospices): ventes de biens meubles et immeubles, réduction du prix de vente, déchéances d'acquéreurs, mainlevées de séquestre, radiations de la liste des émigrés, remboursements de rentes, remises de titres de propriété., nivôse an II-1822; 2 Q 1-42
        - nivôse-floréal an II, 2 Q 1
        - messidor an II-vendémiaire an III, 2 Q 2
        - brumaire-pluviôse an III, 2 Q 3
        - ventôse-germinal an III, 2 Q 4
        - floréal-thermidor an III, 2 Q 5
        - fructidor an III-brumaire an IV, 2 Q 6
        - frimaire-germinal an IV, 2 Q 7
        - floréal-jours complémentaires an IV, 2 Q 8
        - vendémiaire-ventôse an V, 2 Q 9
        - germinal-jours complémentaires an V, 2 Q 10
        - vendémiaire-nivôse an VI, 2 Q 11
        - pluviôse-floréal an VI, 2 Q 12
        - prairial-jours complémentaires an VI, 2 Q 13
        - nivôse-germinal an VII, 2 Q 14
        - vendémiaire-pluviôse an VIII, 2 Q 15
        - ventôse-jours complémentaires an VIII, 2 Q 16
        - vendémiaire-prairial an IX, 2 Q 17
        - messidor-jours complémentaires an IX, 2 Q 18
        - vendémiaire-ventôse an X, 2 Q 19
        - germinal-jours complémentaires an X, 2 Q 20
        - vendémiaire-ventôse an XI, 2 Q 21
        - germinal-jours complémentaires an XI, 2 Q 22
        - vendémiaire-pluviôse an XII, 2 Q 23
        - ventôse-fructidor an XII, 2 Q 24
        - an XIII, 2 Q 25
        - an XIV-juin 1807, 2 Q 26
        - juillet 1807-décembre 1808, 2 Q 27
        - 1809, 2 Q 28
        - 1810, 2 Q 29
        - 1811, 2 Q 30
        - janvier-juin 1812, 2 Q 31
        - juillet-décembre 1812, 2 Q 32
        - janvier-septembre 1813, 2 Q 33
        - octobre 1813-décembre 1814, 2 Q 34
        - 1815, 2 Q 35
        - 1816-septembre 1817, 2 Q 36
        - octobre 1817-1818, 2 Q 37
        - janvier-septembre 1819, 2 Q 38
        - octobre 1819-mars 1820, 2 Q 39
        - avril-décembre 1820, 2 Q 40
        - janvier-août 1821, 2 Q 41
        - septembre 1821-1822 et comprend des minutes d'arrêtés relatifs aux émigrés (s.d.)., 2 Q 42
      - Instructions et correspondance., an XI-1882; 2 Q 43-44
        - an XI-1818, 2 Q 43
        - 1819-1882, 2 Q 44
      - Correspondance échangée entre le préfet et le directeur de l'Enregistrement et des Domaines., an VIII-1819; 2 Q 45
      - Statistiques par nature d'actes des actes notariés enregistrés aux bureaux d'enregistrement d'Indre-et-Loire., 1793, 1811-1814; 2 Q 46
      - Correspondance relative au timbre et à l'enregistrement (1854-1882). Demandes de mainlevée d'inscription hypothécaire (an IX-1808). Dons et legs à des établissements publics (1877). Personnel de l'Enregistrement et des Domaines (1840-1853, 1876)., 1840-1882; 2 Q 47
    - Vente des biens des communes cédés à la Caisse d'amortissement (loi du 20 mars 1813)
      - Instructions et correspondance, lois antérieures sur les biens communaux., 1793-1818; 2 Q 48
      - Etats des biens vendus et restant à vendre, décomptes de liquidation pour la fixation du revenu net annuel des biens des communes et pour la conversion en rentes de ce revenu (1813-1816). Contentieux relatif aux ventes: communes de Bréhémont, Cinais, Chinon, Limeray, Rigny, Saint-Nicolas-de-Bourgueil, Tours (affaire relative aux boutiques et cafés établis sur les terrasses Saint-Julien et des Carmélites, plan s.d.), Vouvray (1813-1817). Observations sur le défrichement des landes dans l'arrondissement de Chinon (1818)., 1813-1818; 2 Q 49
        BREHEMONT; biens communaux; CHINON; CINAIS; LIMERAY; VOUVRAY; RIGNY; SAINT-NICOLAS-DE-BOURGEUIL; TOURS
      - Procès-verbaux de prise de possession des biens communaux par la Caisse d'amortissement:, mars-mai 1813; 2 Q 50-51
        - Biens correspondant aux affiches de vente n° 1 à 9., mars-avril 1813; 2 Q 50
        - Biens correspondant aux affiches de vente n° 10 à 16., avril-mai 1813; 2 Q 51
      - Affiches et procès-verbaux de vente des biens des communes cédés à la Caisse d'amortissement:, 1813-1815; 2 Q 52-55
        - Affiches n° 1 à 6, ventes des 11, 13, 15, 17, 18 et 19 mai 1813., 2 Q 52
        - Affiches n° 7 à 16, ventes des 20, 21, 22, 26 et 29 mai; 5, 9, 12 et 26 juin 1813., 2 Q 53
        - Ventes des 18, 19, 20 et 21 août 1813., 2 Q 54
        - Ventes du 30 décembre 1813, de 1814 et 1815., 1813-1815; 2 Q 55
    - Domaines de l'Etat
      - Ancien lit du Cher: aliénation, réclamations des communes et de particuliers, travaux..., 1814-1867; 2 Q 56
      - Plan général de l'ancien lit du Cher., s.d.; 2 Q 57
      - Concession par l'Etat du terrain où sont situés les bains publics de la ville de Tours à Pierre Houtin, baigneur (1810, 2 plans). Ventes de terrains appartenant à l'Etat (1826-1843, plans), vente de l'ancien entrepôt des poudres et salpêtres de Tours (1843)., 2 Q 58
        TOURS; Entrepôt des poudres et salpêtres, (Tours); bains publics
      - Echanges, ventes et locations d'immeubles appartenant à l'Etat. A noter: échange d'une partie de l'enclos des Viantaises à Beaulieu-les-Loches avec les époux Louet-Turrault (1861-1865, plans)., 1854-1915, 1932-1937; 2 Q 59
        BEAULIEU-LES-LOCHES; Enclos des Viantaises, (Beaulieu-les-Loches)
      - Affaires diverses: pétitions et correspondance relatives à des questions de propriété, de défrichement, de murs mitoyens (avec plans)., 1821-1923; 2 Q 60
    - Objets mobiliers
      - Vente d'effets militaires., 1807-1837; 2 Q 61
      - Vente d'objets mobiliers divers et de chevaux réformés, 1842-1931; 2 Q 62-68
        - 1842-1869, 2 Q 62
        - 1870-1879, 2 Q 63
        - 1880-1869, 2 Q 64
        - Vente d'objets mobiliers divers et de chevaux réformés, 1890-1894; 2 Q 65
        - 1895-1899, 2 Q 66
        - 1900-1909, 2 Q 67
        - 1910-1931, 2 Q 68
    - Affaires particulières
      - Succession de Marie Elisabeth d'Aubusson, veuve de Louis Charles de Montauzier: pétitions, correspondance, arrêtés de l'administration départementale puis du préfet..., an VII-1817; 2 Q 69
        Aubusson (Marie Elisabeth d'), veuve de Montauzier; Crussol d'Uzes de Montauzier (de)
      - Séquestre des biens du sieur Jamain, caution du receveur général de la Loire-Inférieure accusé de détournement de fonds (ces biens consistent dans le domaine de Bois Renault situé à Ballan, Savonnières, Saint-Etienne-extra, dans les fermes du Petit et du Grand Morier à Saint-Etienne-extra, la métairie de la Baraudière, la métairie du Plessis-Alleaume à Semblançay et une maison à Chinon)., 1806-1815; 2 Q 70
        Jamain
      - Administration du château d'Amboise confisqué en 1848 à la famille d'Orléans (1852-1869), administration des autres biens saisis (1852-1854), lettre contenant des renseignements sur la superficie et le revenu de la forêt d'Amboise (27 septembre 1854). A noter: plan du château d'Amboise avant 1830 (certifié en 1853), plan de terrains entourant le château (1854), plan de l'emprise du château (1865) plan parcellaire des biens mis en vente à Noizay, Vouvray, Montlouis (1853)., 2 Q 71
        AMBOISE; château; forêt
      - Successions en déshérence: correspondance, aliénations ou location des biens au profit de l'Etat (1792-1939). Séquestre des biens des condamnés: Toulmé (1831), Belluot (1844), Roger, notaire à Cormery (1880)., 2 Q 72
        Belluot; Roger, notaire à Cormery; Toulme
  - FONDS DE LA DIRECTION DE L'ENREGISTREMENT ET DES DOMAINES
    - Généralités
      - Registre des oppositions et saisies-arrêts sur les paiements à faire par les caisses de l'administration de l'Enregistrement et des Domaines, dont la tenue est prescrite par l'instruction du 17 floréal an XIII., 5 octobre 1811-6 juillet 1835; 2 Q 73
      - Contraventions constatées dans les comptes des receveurs communaux pour l'exercice 1848, pour défaut de papier timbré: états et correspondance., 1849-1851; 2 Q 74
    - Vente des biens des communes cédés à la Caisse d'amortissement
      - Instructions, états trimestriels des recouvrements faits sur les revenus de ces biens (avril 1813-janvier 1816)., 1813-1816; 2 Q 75
      - Sommier des biens des communes cédés à la Caisse d'amortissement., 1813-1815; 2 Q 76
      - Désignation par commune des biens cédés à la Caisse d'amortissement avec l'indication du montant du prix annuel du bail, des sommes payées par la commune sur la contribution foncière et des sommes reçues par la commune sur des revenus appartenant à la Caisse d'amortissement., 1813; 2 Q 77
      - Baux à ferme des biens communaux de Joué, Cinais, Chinon, Ligré, Savigny, Lémeré, Azay-le-Rideau, Bourgueil (an XII-1813). Procès-verbal de partage des biens communaux de Saint-Louand entre les communes de Chinon, Beaumont-en-Véron, Huismes et Cinais (an XIII). Correspondance classée par bureau d'enregistrement (1813-1815)., an XII-1815; 2 Q 78
        AZAY-LE-RIDEAU; biens communaux; CHINON; CINAIS; BOURGUEIL; JOUE; LEMERE; LIGRE; SAINT-LOUAND; SAVIGNY
      - Décomptes d'acquéreurs: résultats des décomptes réglés par le directeur et approuvés par l'administration., [1813-1815]; 2 Q 79
      - Décomptes des paiements pour acquisition des biens des communes (classement par commune de situation des biens)., 1815-1817; 2 Q 80
    - Domaine de l'Etat
      - Sommier des biens nationaux cédés à la Caisse d'amortissement en exécution de la décision du ministre des Finances du 16 novembre 1808., 1808-1811; 2 Q 81
      - Biens de l'Etat affectés ou non à un service public: instructions, correspondance, tableaux récapitulatifs (1808-1853). Biens concédés aux département et arrondissements d'Indre-et-Loire, aux communes et aux collèges (exécution du décret du 9 avril 1811): état des bâtiments dont la remise a été faite, correspondance (1811-1841)., 2 Q 82
      - Dossiers de contentieux relatif à la vente des biens nationaux et à la délimitation et l'administration du domaine public., 1807-1811; 2 Q 83
    - Affaires particulières
      - Domaine privé du roi: actes d'acquisition de maisons à Amboise par Louis-Philippe (doubles des actes notariés passés devant Me Boureau)., 1831-1842; 2 Q 84
    - BUREAU D'AZAY-LE-RIDEAU
      - Registre des recettes faites pour la Caisse d'amortissement., 2 juillet 1806-30 décembre 1807; 2 Q 85
      - Sommier des biens communaux, affermés ou régis, cédés à la Caisse d'amortissement., 1813; 2 Q 86
      - Etat de l'actif et du passif dépendant des établissements ecclésiastiques et relevé des recettes et des dépenses susceptibles de figurer dans le compte du séquestre., 1906-1909; 2 Q 87
    - BUREAU DE CHATEAU-LA-VALLIERE
      - Registre journal de recette et dépense des biens communaux cédés à la Caisse d'amortissement., 18 avril 1813-31 juillet 1814; 2 Q 88
    - BUREAU DE LA HAYE
      - Registre de recette des droits de pêche dans les cours d'eau domaniaux., 1813-1823; 2 Q 89
    - BUREAU DE LANGEAIS
      - Registre de compte ouvert avec l'hospice de Tours au sujet des sommes attribuées à celui-ci sur les amendes (an VII-1809). Etats des amendes prononcées par les tribunaux de paix et de police situés dans le ressort du bureau (1792-1807). Inventaires et ventes de meubles provenant d'épaves ou de successions en déshérence (an XII). Tableau présentant le résultat de ce qui s'est passé à raison des divers biens possédés par les communes, en application de la loi du 20 mars 1813 (1er juillet 1813). Modèles des états à fournir par mois et par trimestre (s.d.)., 1792-1813; 2 Q 90
    - BUREAU DE LOCHES
      - Vente des biens des communes cédés à la Caisse d'amortissement
        - Sommier des comptes ouverts avec les acquéreurs des biens des communes et des bois aliénés., 1er septembre 1813-20 mai 1822; 2 Q 91
        - Sommier des revenus des biens des communes cédés à la Caisse d'amortissement., [1813-1815]; 2 Q 92
        - Registre journal de recette et dépense des biens des communes cédés à la Caisse d'amortissement., 15 mai 1813-24 mai 1822; 2 Q 93-94
          - 15 mai 1813-21 novembre 1815, 2 Q 93
          - 22 novembre 1815-24 mai 1822, 2 Q 94
      - Affaires particulières
        - Sommier des baux à ferme de biens en déshérence., 1815-1825; 2 Q 95
        - Sommier des comptes ouverts avec deux accusés contumax et l'acquéreur des biens en déshérence Rondeau., 1815-1851; 2 Q 96
    - BUREAU DE MONTRÉSOR
      - Registre d'inscription des patentes (1er jour complémentaire an III-12 vendémiaire an IV). Table alphabétique des citoyens qui se sont pourvus de patentes (s.d.)., an III-an IV; 2 Q 97
    - BUREAU DE NEUVY-LE-ROI
      - Registre de recette du revenu des biens séquestrés sur les condamnés contumax., 1823-1831; 2 Q 98
    - BUREAU DE PREUILLY
      - Correspondance (1793-1813). Contentieux des droits de succession: affaire Delaniboire (1808-1810). Patentes: état des patentes restant dues pour l'an VII; patentes de l'an VIII: pétitions des assujettis, arrêtés de l'administration centrale du département rendus sur leurs réclamations, certificats d'indigence délivrés par les maires, correspondance (an VIII-an IX). Recouvrement des amendes contre les déserteurs: états, correspondance (an XIII-1806). Etat nominatif des notaires domiciliés dans le ressort du bureau (s.d.)., 2 Q 99
    - BUREAU DE RICHELIEU
      - Quittances pour droit de patente., an V-an VII; 2 Q 100-101
        - an V, 2 Q 100
        - an VI-an VII, 2 Q 101
      - Sommier des biens des communes cédés à la Caisse d'amortissement par la loi du 20 mars 1813., 1813-1838; 2 Q 102
    - BUREAU DE TOURS
      - Généralités
        - Mercuriales des marchés de Tours., 1790, an V-1820; 2 Q 103
        - Sommier des recettes provenant des droits de pêche dans les fleuves et rivières navigables (3 volumes)., an XIII-1831; 2 Q 104
        - Registre des amendes fixes ou arbitraires, restitutions, confiscations, recouvrements (29 octobre 1792-7 mars 1793) puis registre de recette des droits d'enregistrement des actes sous seing privé, actes judiciaires et d'huissiers (1839-1842)., 1792-1842; 2 Q 105
        - Sommier des comptes ouverts avec les hospices pour la répartition des amendes prononcées par les tribunaux., 3 vendémiaire an VII-28 juin 1808; 2 Q 106
      - Vente des biens des communes cédés à la Caisse d'amortissement
        - Sommier des comptes ouverts avec les acquéreurs de biens communaux cédés à la Caisse d'amortissement., 1813; 2 Q 107
        - Journal de recette et dépense des biens des communes cédés à la Caisse d'amortissement., 1815-1821; 2 Q 108
      - Domaines de l'Etat
        - Sommier des baux à ferme, des concessions de terrains domaniaux et des ventes de récoltes., 1832-1869; 2 Q 109
      - Affaires particulières
        - Sommier des successions vacantes., 1791-1842; 2 Q 110
    - BUREAU DE VOUVRAY
      - Sommier des recettes provenant des droits de pêche dans les cours d'eau domaniaux., 1810-1816; 2 Q 111